臺灣桃園地方法院行政訴訟判決　
111年度交字第176號
原      告  黃嘉得  
被      告  桃園市政府交通事件裁決處
                      設桃園市○○區○○路00號7~8樓
代  表  人  張丞邦    住同上
訴訟代理人  黃一鳴律師
上列當事人間交通裁決事件，原告不服被告民國111年4月19日桃
交裁罰字第58－D8PD40009號裁決，提起行政訴訟，本院判決如下
：
    主  文
原告之訴駁回。
訴訟費用新臺幣參佰元由原告負擔。
    事實及理由
壹、程序方面：
    本件係因原告不服被告所為道路交通管理處罰條例（下稱處
    罰條例）第8 條之裁決而提起撤銷訴訟，依行政訴訟法第23
    7 條之1 ，應適用交通裁決事件訴訟程序。本件因卷證資料
    已經明確，本院依行政訴訟法第237 條之7 規定，不經言詞
    辯論，直接裁判。
貳、實體方面：                                  
一、事實概要：
　　原告於民國111年2月19日9時12分許，駕駛車牌號碼000－000
    0號自用小客貨車（下稱系爭車輛），行經桃園市八德區成
    功街口時，為桃園市政府警察局八德分局（下稱舉發機關）
    員警認原告有「闖紅燈（左轉）」之違規，遂逕行舉發並填
    製掌電字第D8PD40009號之舉發違反道路交通管理事件通知
    單（下稱系爭舉發通知單），記載應到案日期111年4月5日
    前，並移送被告處理。嗣原告於111年2月25日到案陳述不服
    舉發，經被告函請舉發機關協助查明事實後，認原告確有「
    駕車行經燈光號誌管制之交岔路口闖紅燈」之違規，即於11
    1年4月19日填製桃交裁罰字第58－D8PD40009號裁決書（下稱
    原處分），爰依道路交通管理處罰條例（下稱處罰條例）第
    53條第1項及違反道路交通管理事件統一裁罰基準及處理細
    則（下稱裁罰基準及處理細則）等規定，裁處原告罰鍰新臺
    幣（下同）2,700元，並記違規點數3點等處分。原告不服，
    於是提起本件行政訴訟。
二、原告起訴主張及聲明：
（一）主張要旨：本件違規採證照片並無明顯燈號證明號誌之運
      作狀態，且原告當時行經該路口為黃燈狀態，與舉發機關
      認定闖紅燈之事實不符，且本件並無執勤員警於現場執行
      取締勤務。又本件使用路口監視器取締原告違規，已違反
      警政署所規定之「監視器之使用僅侷限公共安全和犯罪防
      制之目的」，及桃園市政府警察局訂定之「監視錄影系統
      調閱複製管理要點」，故本件舉發機關之舉發已違反比例
      原則、民眾個資法之保護，更有侵害民眾隱私之虞。
（二）聲明：撤銷原處分。
三、被告答辯及聲明：
（一）答辯要旨：
    ⒈引用處罰條例第4條第2項、第7條之2第1項第1款、第53條
      第1項、第63條第1項第3款、道路交通安全規則（下稱道
      安規則）第102條第1項第1款、道路交通標誌標線號誌設
      置規則（下稱設置規則）第170條第1項前段、第206條第1
      項第5款第1目、交通部82年4月22日交路字第009811號函
      文，及臺灣新北地方法院105年度交字第201號等相關交通
      法規之條文、函示與判決（詳卷附答辯狀）。
    ⒉舉發機關111年6月8日德警分交字第1110020730號函文所附
      職務報告書表示略以：「…職警員謝文量於111年2月19日8
      -10時擔服警勤區查察勤務，於111年2月19日9時12分許於
      高明派出所門口目視發現一輛自小客貨車ARP-7720號於八
      德區成功路與永豐路口闖紅燈左轉…經警員檢視路口監視
      器確認該輛自小客貨車ARP-7720號於111年2月19日9時12
      分34秒自成功街紅燈左轉永豐路往東泰街方向，違規事實
      明確，依規定予以處罰…」等語。
　　⒊復依檢附之採證光碟，於影片時間09：12：30時，路口燈
      光號誌轉為紅燈，系爭車輛尚未駛至停止線，而於09：12
      ：31至35時，系爭車輛於路口燈光號誌仍為紅燈逕自超越
      停止線左轉，準此系爭車輛確有「駕車行經有燈光號誌管
      制之交岔路口闖紅燈」之違規行為甚明。
　　⒋原告雖稱經過路口時為黃燈等語，惟按汽車行駛時，駕駛
      人應注意車前狀況，並隨時採取必要之安全措施，道路交
      通安全規則第94條第3項定有明文。又圓形黃燈用以警告
      車輛駕駛人及行人，表示紅色燈號即將顯示，屆時將失去
      通行路權；而圓形紅燈表示車輛禁止通行，不得超越停止
      線或進入路口，道路交通標誌標線號誌設置規則第206條
      第4款、第5款分別定有明文。而於綠燈及紅燈間之所以設
      置固定秒數之警示黃燈以為緩衝，乃考量道路交通處於動
      態流通之狀態，基於其本身物理上之特質，為達維護道路
      交通安全之本旨，且為免車身於綠燈過線時，突然轉為紅
      燈，而導致駕駛人反變成闖紅燈之不合理結果，是駕駛人
      如在進入路口前見綠燈轉為黃燈時，應即時減速隨時作「
      停車準備」，而非「搶黃燈」加速前進，以免闖越紅燈，
      待復轉為綠燈時，始能繼續行進，此有臺灣高雄地方法院
      107年度審交易字第252號刑事判決可資參照。
　　⒌至原告主張使用路口監視器告發交通違規違規一節，惟參
      照臺北高等行政法院106年交上字第107號判決意旨觀之，
      本件違規事實為警員當場目睹後而為舉發者，採證畫面為
      路口監視器畫面，僅係用以輔助證明而已，依上開判決之
      意旨，本件以監視器畫面輔助證明原告違規，應無違誤。
　　⒍綜上所述，系爭車輛駕駛因有「駕車行經有燈光號誌管制
      之交岔路口闖紅燈」之情，已該當處罰條例第53條第1項
      規定之要件，是被告依法裁處，應無違誤。
（二）聲明：駁回原告之訴。
四、本院之判斷：
（一）前提事實：
      原告於111年2月19日9時12分許，駕駛系爭車輛行經桃園
      市八德區成功街口時，為舉發機關員警認原告有「闖紅燈
      （左轉）」之違規等情，此有舉發機關111年6月8日德警
      分交字第1110020730號函文（見本院卷第35頁）、舉發員
      警職務報告書（見本院卷第36頁）、路口監視器畫面擷取
      照片（見本院卷第37至39頁）、原告行車路線圖（見本院
      卷第40頁）、系爭舉發通知單（見本院卷第47頁）、汽車
      車籍查詢（見本院卷第49頁）、交通違規案件陳述書（見
      本院卷第51頁）等資料各1份在卷可憑。
（二）被告認定原告有「駕車行經有燈光號誌管制之交岔路口闖
      紅燈」之違規，並無違誤：
    ⒈按「汽車駕駛人，行經有燈光號誌管制之交岔路口闖紅燈
      者，處新臺幣1,800元以上5,400元以下罰鍰」，處罰條例
      第53條第1 項定有明文。又「汽車行駛至交岔路口，其行
      進、轉彎，應依下列規定：一、應遵守燈光號誌或交通指
      揮人員之指揮，遇有交通指揮人員指揮與燈光號誌並用時
      ，以交通指揮人員之指揮為準」，亦為道安規則第102條
      第1項第1款所明定。
    ⒉復按交通部82年4月22日交路字第009811號函表示：「一、
      有關闖紅燈行為之認定，於道交處罰條例中並未見相關之
      解釋。另依道路交通標誌標線號誌設置規則第170 條第1
      項『停止線用以指示行駛車輛停止之界限，車輛停止時，
      其前懸部分不得伸越該線』及同規則第206條第1 項第5款『
      車輛面對圓形紅燈表示禁止通行，不得超越停止線或進入
      路口』，若據此認定超越停止線即為闖紅燈，則一般大眾
      恐難以接受，亦非道交處罰條例當初立法精神。二、為促
      使駕駛人回歸於對標線之認知，同時兼顧執法技術層面與
      大眾接受程度，茲將面對圓形紅燈時超越停止線或闖紅燈
      之認定敘述如後提供參考：（一) 車輛面對圓形紅燈時仍
      逕予穿越路口至銜接路段，含左轉、直行迴轉及右轉（依
      箭頭綠燈允許行駛者除外）即視為闖紅燈之行為。（二）
      有繪設路口範圍者：車輛無視於紅燈警示，有穿越路口之
      意圖，而車身已伸入路口範圍亦視同闖紅燈；若僅伸越停
      止線而未達路口範圍者，則視為不遵守標線指示（可以處
      罰條例第60條第2項第3 款之規定處分之）。（三）無繪
      設路口範圍者：以車輛無視於紅燈號誌，而有穿越路口之
      企圖，其車身並已伸越停止線並足以妨害其他方向人（若
      有行人穿越道）、車通行者亦以闖紅燈論處；若僅車身伸
      越停止線則以不遵守標線指示視之。（四）目前交岔路口
      已繪設網狀黃線區者暫以該範圍視作路口，未繪設者請公
      路主管機關依內政部警政署65年2 月16日警署交字第0024
      9 號函之規定，視路況車況繪設路口範圍。（五）另路口
      設有照相設施者並請有關單位依會議結論之認定標準配合
      調整以更能明確認定」，上開函釋內容，除紅燈右轉部份
      ，因道路交通管理處罰條例於94年12月28日修正增訂第53
      條第2項規定，而不再視為同條第1 項規定之闖紅燈外，
      其餘關於闖紅燈之認定標準，經核與處罰條例第53條第1
      項規定意旨無違，自得參酌適用。
　　⒊又前開法條規範之目的，係在要求車輛面對圓形紅燈時，
      應停止車輛繼續前進，勿再進入該交岔路口，意使該交岔
      路口內之車輛淨空，以便與該道路交岔之另一道路用路人
      ，可放心進入該交岔路口內而直行、左轉、右轉，而不致
      發生危險，並期藉上開罰責收阻嚇及警告之效。據此，條
      文既已明文規定「車輛面對圓形紅燈表示禁止通行，不得
      超越停止線或進入路口」，是以該路口不論係十字路口或
      T字路口均同，車輛面對圓形紅燈時，均應禁止通行，不
      得進入路口，以避免侵害其他用路人使用該交岔路口之路
      權。
　　⒋經查，本院勘驗舉發過程之錄影光碟，其內容如下：「（
      一）檔案名稱：(車)永豐路往東泰街內側_0000000000000
      0_vivotek_Trim。⒉光碟播放時間共28秒，本檔案之錄影
      畫面係2022年2月19日9時許所錄製，為路上監視器之影像
      畫面。⒊錄影畫面時間9時12分54秒許，可看見原告駕駛車
      牌號碼000－0000號自用小課貨車（下稱系爭車輛），行經
      桃園市八德區永豐路上。（二）檔案名稱：成功街與永豐
      路口0000000000-0000000000)_Trim。⒈光碟播放時間共36
      秒，本檔案之錄影畫面係2022年2月19日9時許所錄製，為
      路口監視器之影像畫面。⒉錄影畫面一開始，可看見永豐
      路行向之號誌係呈現『紅燈』狀態。⒊錄影畫面時間9時12分
      30秒許，可看見永豐路行向之號誌轉換成『綠燈』。⒋錄影
      畫面時間9時12分31秒許，可看見系爭車輛之前輪剛到達
      成功街之停止線，卻未暫停於停止線後方，並持續行駛左
      轉永豐路」等情（見本院卷第55頁），核與舉發員警職務
      報告書內容略以：「職警員謝文量於111年2月19日8-10時
      擔服警勤區查察勤務，於111年2月19日9時12分許於高明
      派出所門口目視發現一輛自小客貨車ARP-7720號於八德區
      成功路與永豐路口闖紅燈左轉。…經警員檢視路口監視器
      確認該輛自小客貨車ARP-7720號於111年2月19日9時12分3
      4秒自成功街紅燈左轉永豐路往東泰街方向，違規事實明
      確，依規定予以處罰」等語（見本院卷第36頁），大致相
      符，並有舉發機關111年6月8日德警分交字第1110020730
      號函文、路口監視器畫面擷取照片、原告行車路線圖、系
      爭舉發通知單等資料（見本院卷第435頁、第37至40頁、
      第47頁）在卷可佐。是依上開勘驗筆錄所示，可知原告之
      行車路線係自桃園市八德區成功街左轉永豐路，而上開永
      豐路行向之號誌係於錄影畫面時間9時12分30秒許由「紅
      燈」轉換「綠燈」狀態，此時可推知成功街行向之號誌係
      呈現「紅燈」狀態，嗣於錄影畫面時間9時12分31秒許（
      即1秒鐘後），原告始駕駛系爭車輛通過違規路口，並左
      轉永豐路行駛；再參以違規錄影畫面擷取照片編號01（見
      本院卷第37頁）所示，更可見永豐路行向之號誌已轉換為
      「綠燈」後，系爭車輛尚未通過停止線進入路口。足認原
      告於111年2月19日9時12分許，即該違規地點之交岔路口
      號誌已呈現「紅燈」狀態時，原告所駕駛之系爭車輛尚未
      抵達其行向之停止線，卻仍持續往前行駛通過路口並持續
      左轉永豐路，故堪認原告駕駛系爭車輛闖紅燈之違規行為
      事實明確。
　　⒌原告雖主張：其當時行經該路口時為「黃燈」狀態，因此
      舉發員警認定原告闖紅燈與事實不符等語。惟查，依上開
      勘驗筆錄所示，於錄影畫面時間9時12分30秒許，即可看
      見永豐路行向之號誌已轉換成「綠燈」，可見當時成功街
      行向之號誌係處於「紅燈」狀態，嗣錄影畫面時間9時12
      分31秒許，系爭車輛始到達成功街之停止線，原告理應暫
      停於停止線後方等待號誌，但原告卻仍持續往前行駛通過
      路口並左轉永豐路，即已構成闖紅燈之違規行為明確。故
      原告上開主張，顯與事實不符，不足採信。
　　⒍原告再主張：違規路口周邊並無執勤員警在現場執行取締
      勤務等語。惟查，關於員警執勤地點及方式，交通法規並
      未設有明文之限制，均委由員警依據道路之設置情形、交
      通流量、交通事故發生頻率、一般用路權人之便利性、員
      警值勤之安全性等一切因素綜合判斷後，始決定執行違規
      取締勤務之地點，況法律要求駕駛人應遵守道路交通安全
      規則，除有維持交通順暢之公益目的外，本兼及有保護用
      路權人生命、身體、健康法益之旨，實不應因執法單位有
      無取締行為、取締地點是否明顯、取締方式為何而有所不
      同，本件員警員警已於職務報告書內容表示略以：「職警
      員謝文量於111年2月19日8-10時擔服警勤區查察勤務，於
      111年2月19日9時12分許於高明派出所門口目視發現一輛
      自小客貨車ARP-7720號於八德區成功路與永豐路口闖紅燈
      左轉…」等語（見本院卷第36頁），顯見本件舉發員警查
      察勤務之地點即屬在一般公共、公開場合，亦即為在明顯
      處所公開執法，尚難指為隱匿拍攝。
　　⒎至原告主張：本件使用路口監視器取締原告違規，已違反
      警政署所規定之「監視器之使用僅侷限公共安全和犯罪防
      制之目的」，及桃園市政府警察局訂定之「監視錄影系統
      調閱複製管理要點」，故本件舉發機關之舉發已違反比例
      原則、民眾個資法之保護，更有侵害民眾隱私之虞等語。
      惟按「公務機關對個人資料之利用，除第6條第1項所規定
      資料外，應於執行法定職務必要範圍內為之，並與蒐之特
      定目的相符。但有下情形之一者，得為特定目的外之利用
      ：一、法律明文規定。二、為維護國家安全或增進公共利
      益所必要。…四、為防止他人權益之重大危害。」個人資
      料保護法(下稱個資法)第16條第1款、第2款、第4款定有
      明文。又按「審諸個資法之制定係為避免人格權受侵害，
      實則寓有保障個人資訊自主權或資訊隱私權之意旨，故有
      關個人所有車輛之資訊，若可藉此直接或間接方式識別自
      然人而涉及個人資訊或隱私，符合前述個資法第2條第1款
      規定者，固有個資法之適用，惟個人駕駛自己所有車輛於
      公共道路上，因已自行將相關連結資訊揭露於眾，即非屬
      資訊自主或隱私權保障之範疇」、「依處罰條例第1條之
      規定，已揭示該條例之立法目的乃為加強道路交通管理，
      維護交通秩序，確保交通安全。公務機關於一定範圍及程
      度，利用個人資料取締交通違規，以維護道路交通安全，
      應認係為防止他人權益之重大危害，為增進公共利益所必
      要（個資法第16條第2款、第4款參照），核與一般社會通
      念，尚無相違。由竹市監視系統要點第1點規定，既可知
      竹市府所設置之路口監視系統係以『維護治安及交通秩序
      ，保障人民權益』為目的，如監視錄影畫面並非作為逕行
      舉發交通違規使用，而係經當事人或利害關係人依相關規
      定申請調閱或複製作為佐證證明行為人有違反道交條例之
      行為致生危害於交通秩序及交通安全，應有助於維護交通
      秩序及交通安全，而與上述立法目的無違」(臺北高等行
      政法院106年度交上字第107號判決意旨參照)。復按「汽
      車駕駛人之行為有下列情形之一，當場不能或不宜攔截製
      單舉發者，得逕行舉發：…七、經以科學儀器取得證據資
      料證明其行為違規。」處罰條例第7條之2第1項第7款定有
      明文。經查：
　　⑴本件原告個人駕駛自己所有系爭車輛於公共道路上，因已
      自行將相關連結資訊揭露於眾，即非屬資訊自主或隱私權
      保障之範疇。故本件利用路口監視器所拍攝之原告交通違
      規錄影畫面，並無侵害原告隱私之問題。
　　⑵處罰條例第7條之2第1項第7款規定之「經以科學儀器取得
      證據資料證明其行為違規」得為逕行舉發，通常係指固定
      式之取締超速之測速照相機，或是取締闖紅燈之感應式照
      相機等科學儀器所拍攝照片取得之證據資料，且上開採證
      照片係法律明文規定得作為逕行舉發之證據。本件舉發機
      關以違規地點之路口監視器所拍攝取得之原告駕駛系爭車
      輛之交通違規畫面，雖非屬上述法律明文規定得作為逕行
      舉發交通違規使用，惟因該監視錄影畫面仍係屬於上述處
      罰條例第7條之2第1項第7款規定之「經以科學儀器取得證
      據資料」，且係法律明文規定，則依個資法第16條第1款
      規定仍得為特定目的外之利用。況且路口監視錄影畫面雖
      非作為逕行舉發交通違規使用，惟其仍係屬於證據資料之
      性質，則於本件舉發員警係親眼目睹原告違規，自可以該
      路口監視錄影畫面作為輔助證明之證據資料。 
　　⑶再者，本件舉發機關利用路口監視器錄影原告之違規行為
      及系爭車輛等個人資料取締交通違規，以維護道路交通安
      全，應認係為防止他人權益之重大危害，為增進公共利益
      所必要，亦符合個資法第16條第2款、第4款等規定，且核
      與一般社會通念，尚無相違。又觀諸桃園市監視錄影系統
      設置管理自治條例(下稱設置管理條例)第4條第1項規定：
      「監視錄影系統之設置，應以維護公共利益、公共安全、
      社會秩序、犯罪預防及偵查為目的，並兼顧人民權益，以
      適當方法為之，不得逾達成目的之必要限度」足見，桃園
      市內設置之路口監視系統係以維護公共利益、公共安全、
      社會秩序、犯罪預防及偵查為目的，本件舉發員警係將原
      告機車攔停舉發，是本件違規地點之路口監視錄影畫面並
      非作為逕行舉發交通違規使用，而係經舉發機關依相關規
      定申請調閱或複製作為佐證證明行為人即原告有違反處罰
      條例之行為致生危害於交通秩序及交通安全，應有助於維
      護交通秩序及交通安全，而符合前揭設置管理條例第4條
      第1項規定：「維護公共利益、公共安全」之目的，亦與
      前述處罰條例第1條規定之立法目的無違。
　　⑷況若謂設置路口監視器之目的僅限於「犯罪預防及偵查」
      ，而不包括「取締交通違規」，惟「犯罪預防及偵查」係
      屬於較嚴重之刑事犯罪案件，而「取締交通違規」則係屬
      於較輕微之行政違規事件，如認為較嚴重之刑事犯罪案件
      都可以利用路口監視器作為證據資料，而較輕微之行政違
      規事件，卻反而不能利用路口監視器作為證據資料，如此
      之解釋顯有違「舉重以明輕」之法理。尤其是在一件交通
      違規行為同時觸犯刑事法律及違反行政法上義務規定之情
      形下，則若謂刑事犯罪之偵查可以使用監視錄影畫面作為
      證據資料，甚至在民事損害賠償之訴訟中亦可以使用監視
      錄影畫面，但唯獨在交通違規之行政事件中卻不能使用監
      視錄影畫面，更可以突顯將監視錄影畫面限制只能在刑事
      犯罪偵查中使用之矛盾及不合理，更有違「舉重以明輕」
      之法理。
　　⑸再者，因為每件交通違規事件幾乎是每件交通事故案件之
      肇事原因，所以利用路口監視器之錄影畫面，不僅有助於
      釐清交通事故之肇事責任，且亦具有嚇阻交通違規及預防
      交通事故發生等效用。其次，交通違規事件具有質輕量多
      之特性，路口監視器錄影畫面能提供警方舉發交通違規事
      件之最節省人力、物力之正確證據資料，始能應付交通違
      規案件具有質輕量多之特性。況且於每件攔停舉發交通違
      規事件，並以路口監視錄影畫面作為輔助證明之用，若謂
      路口監視畫面不能作為取締交通違規之用，則法院勢必須
      傳喚舉發員警到場證明，如此一來，則無非係捨棄路口監
      視錄影畫面之最直接、簡易且正確之物證不用，反而係花
      費人力物力去詢問間接、繁雜且不一定正確之人證，顯係
      無實益且浪費訴訟人力物力之不智之舉。綜上所述，本件
      舉發機關以違規地點之路口監視器錄影拍攝到原告駕駛系
      爭機車違規之錄影畫面資料，作為舉發原告違規行為之輔
      助證明，並無違反個資法之情事。故原告上開主張，無非
      係卸責之詞，並不足採。
　　⒏綜上所述，堪認本件原告確實有於前揭違規時間、地點紅
      燈左轉之違規行為事實。又原告為持有合法駕駛執照之人
      ，對於道路交通安全規則理應知悉，故本件原告之違規行
      為，縱認非故意，亦有「應注意，能注意，而未注意」之
      過失責任。故本件被告認定原告有「駕車行經有燈光號誌
      管制之交岔路口闖紅燈」之違規，並無違誤。　
（三）被告以原處分裁罰原告罰鍰2,700元、記違規點數3點，並
      無違誤：
    ⒈按「汽車駕駛人，行經有燈光號誌管制之交岔路口闖紅燈
      者，處新臺幣1,800元以上5,400元以下罰鍰」、「汽車駕
      駛人有下列各款所列條款之一者，除依原條款處罰鍰外，
      並予記點：三、有第43條、第53條、第53條之一或第54條
      情形之一者，各記違規點數3點」，處罰條例第53條第1 
      項、第63條第1項第3款分別定有明文。
    ⒉次按裁罰基準及處理細則第1條規定：「本細則依道路交通
      管理處罰條例第92條第4項規定訂定之」、第2條第1項、
      第2項規定：「處理違反道路交通管理事件之程序及統一
      裁罰基準依本細則之規定辦理。前項統一裁罰基準，如附
      件違反道路交通管理事件統一裁罰基準表」，核上開處罰
      條例第92條第4項所授權交通部會同內政部訂定之裁罰基
      準及處理細則及其附件「違反道路交通管理事件統一裁罰
      基準表」（下稱裁罰基準表），就其立法目的及功能，乃
      為防止處罰機關枉縱或偏頗，用以維持裁罰之統一性與全
      國因違反道路交通管理事件受處罰民眾之公平，不因裁決
      人員不同，而生偏頗，寓有避免各監理機關於相同事件恣
      意為不同裁罰之功能，並非法所不許，於憲法上保障人民
      財產權之意旨並無牴觸（此並有司法院釋字第511號解釋
      意旨理由足資參照），是被告自得依此裁罰基準表而為裁
      罰。
    ⒊原告確有「駕車行經有燈光號誌管制之交岔路口闖紅燈」
      之違規行為，已詳如前述，且原告係於應到案期限內到案
      聽後裁決，是被告依裁罰基準表規定：「小型車」、「汽
      車駕駛人，行經有燈光號誌管制之交岔路口闖紅燈」，於
      期限內繳納或到案聽候裁決者，裁處罰鍰2,700元。是本
      件被告依處罰條例第53條第1項、第63條第1項第3款、裁
      罰基準及處理細則及裁罰基準表等規定，以原處分裁罰原
      告2,700元之罰鍰，並記違規點數3點，經核即屬於法有據
      ，該等處分並無違誤。故原告訴請撤銷原處分，為無理由
      ，應予駁回。
（四）本件判決基礎已臻明確，兩造其餘之攻擊防禦方法及訴訟
      資料經本院審酌後，核與判決結果不生影響，無一一論述
      之必要，附此敘明。
五、本件第一審裁判費為裁判費300元，應由原告負擔，爰確定
    第一審訴訟費用額如主文第二項所示。
六、據上論結，本件原告之訴無理由，依政訴訟法第237條之8  
    第1項、第98條第1項前段等規定，判決如主文。
中　　華　　民　　國　　111 　年　　9 　　月　　28　　日
　　　　　　　　　行政訴訟庭　法　官　黃漢權
上為正本係照原本作成。
如不服本判決，應於判決送達後20日內，向本院提出上訴狀並表
明上訴理由（原判決所違背之法令及其具體內容或依訴訟資料可
認為原判決有違背法令之具體事實），其未載明上訴理由者，應
於提出上訴後20日內向本院補提理由書（上訴狀及上訴理由書均
須按他造人數附繕本，如未按期補提上訴理由書，則逕予駁回上
訴），並應繳納上訴裁判費新臺幣750元。
中　　華　　民　　國　　111 　年　　9 　　月　　28　　日
　　　　　　　　　　　　　　　書記官　蕭竣升